## **Daniel Useche**

## Junior Full Stack Developer



+34 651404596



usechedaniel88@gmail.com



linkedin.com/in/usechedaniel



Barcelona - España



github.com/usechedaniel88



usechedaniel88.github.io/portafolio



## Sobre mí

Junior Full Stack Developer con experiencia como profesor de robótica y programación. Mi pasión por la tecnología surgió tras hacer un gran cambio de vida, así que decidí formarme en desarrollo web full stack para ampliar tanto mis habilidades como conocimientos técnicos, con el principal objetivo de poder aplicarlos en un entorno real de trabajo en el que pueda seguir aprendiendo У desarrollarme profesionalmente. Me gusta trabajar en equipo bajo la metodología agile, responsable, comunicativo, adaptable disciplinado.

## Educación

Academia Factoría F5 Bootcamp - Desarrollador Full Stack

2022 - 2023 (6 meses)

Universidad Yacambú Lcdo. Ciencias Jurídicas y Políticas (Abogado)

2006 - 2011

## **Habilidades Técnicas**

- Diseño Web - R

- React

- Bootstrap

- HTML & CSS

- Mongodb

- Styled Comp

- JavaScript

- Nest.js

- Material UI

- TypeScript

- Node.js

- Sass

## **Idiomas**

Español: NativoInglés: IntermedioCatalán: Básico

# Proyectos Full Stack Developer

#### Biblioteca de Les Coses

App - Ajuntament de Mediona.

<u>Tecnologías:</u> React, TypeScript, Material UI, Nest.js, MySQL.

Metodologías: Agile, Scrum, Git flow.

#### La Recette Social

Mobile social network App - Full Stack.

<u>Tecnologías:</u> React, TypeScript, Styled

Component, Nest.js, Mongodb.

Metodologías: Agile, Scrum, Git flow.

#### Space Jump

Marketplace web y Mobile App.

Tecnologías: Html, css, JavaScript.

Metodologías: Agile, Scrum, Git flow.

## **Experiencia Laboral**

### Techlab Kids S.L. (Barcelona) Coordinador y profesor de robótica

2017 - 2022

Funciones: Gestión del equipo. Diseño, creación de contenido académico para extraescolares de robótica y programación para niños. Actividades de docencia, manejo de grupos.

## Bufete Álvarez & asociados (Venezuela) Abogado litigante

2012 - 2015

Funciones: Asesoría y asistencia legal a particulares y empresas. Revisión, seguimiento y defensa de causas instauradas ante los Tribunales y Notarias. Área litigiosa: materia civil y mercantil.